臺灣高等法院刑事裁定
111年度抗字第3號
抗  告  人  
即聲 請 人  許春風


上列抗告人即聲請人因聲請撤銷檢察官處分案件，不服臺灣臺北
地方法院中華民國110年12月8日裁定（110年度聲字第1997號）
，提起抗告，本院裁定如下：
    主  文
抗告駁回。
    理  由
一、按於司法實務運作上，就所受理當事人或其相關人員的請求
    、聲明或聲請案，概不受其所用詞文拘束，亦即仍應尋繹其
    意涵，探求真意，而後依法律規定適切處理（最高法院105
    年度台抗字第408號裁定意旨參照）。次按「抗告」係指抗
    告權人不服「原審法院」尚未確定之裁定，請求上級法院以
    裁定撤銷或變更原裁定之救濟方法；「再抗告」則係不服「
    抗告法院」對於抗告所為未確定之裁定，再向其上級法院請
    求撤銷或變更之救濟方法，是對於「原審法院」之裁定，並
    不生「再抗告」之問題。本件抗告人即聲請人許春風（下稱
    抗告人）所提書狀，雖載明係「刑事再抗告狀⑵」，然既係
    不服原審法院民國110年12月8日所為110年度聲字第1997號
    裁定，應認其實係提起「抗告」之意，合先敘明。
二、原裁定意旨略以：抗告人前因不服臺灣臺北地方檢察署（下
    稱臺北地檢署）檢察官就該署110年度他字第9889、10197號
    案件所為簽准結案之處分，向原審法院聲請撤銷原處分，經
    原審法院於110年11月25日以110年度聲字第1997號裁定駁回
    聲請在案。抗告人就該裁定提起抗告，然該裁定屬法律規定
    不得抗告之案件，是原審法院以抗告人對於不得抗告之裁定
    提起抗告，於法不合，且無從補正，而予以駁回。
三、抗告意旨如附件「刑事再抗告狀⑵」所載。
四、經查：　　　　　　
  ㈠按法院就刑事訴訟法第416條規定之聲請所為裁定，不得抗告
    ，但對於其就撤銷罰鍰之聲請而為者，得提起抗告；原審法
    院認為抗告不合法律上之程式或法律上不應准許，或其抗告
    權已經喪失者，應以裁定駁回之，刑事訴訟法第418條第1項
    、第408條第1項前段分別定有明文。
　㈡本件抗告人前因不服臺北地檢署檢察官就110年度他字第9889
    、10197號案件所為簽結之處分，向原審法院聲請撤銷該處
    分，經原審法院以檢察官所為簽結處分並非得提起準抗告之
    客體，而於110年11月25日以110年度聲字第1997號裁定駁回
    聲請在案。上開駁回裁定既非屬就撤銷罰鍰之聲請而為者，
    依刑事訴訟法第418條第1項規定，即屬不得抗告，抗告人仍
    提起抗告，其抗告為法律上所不應准許，原審法院因而於11
    0年12月8日裁定駁回其抗告，於法核無不合。
  ㈢至抗告人雖稱其依刑事訴訟法第415條第1項但書第5款規定提
    起再抗告云云。然刑事訴訟法第415條第1項但書第5款規定
    ，係對於同法第486條聲明疑義或異議之抗告裁定，得提起
    再抗告。所謂「聲明疑義」係對於有罪裁判之文義不明者提
    出聲明疑義；「聲明異議」則係對於檢察官執行之指揮不當
    （包含執行之指揮違法及執行方法不當等情形）者提出聲明
    異議，而本件抗告顯非屬「聲明疑義」或「聲明異議」之範
    疇，是抗告人執此提起本件抗告，難謂可採。
  ㈣綜上，原裁定尚無違誤，本件抗告為無理由，應予駁回。 
據上論斷，應依刑事訴訟法第412條，裁定如主文。
中　　華　　民　　國　　111 　年　　1 　　月　　5 　　日
                  刑事第四庭    審判長法  官  陳筱珮
                                      法  官  柯姿佐
                                      法  官  吳元曜
以上正本證明與原本無異。
不得再抗告。
                                      書記官  黃亮潔
中　　華　　民　　國　　111 　年　　1 　　月　　6 　　日
附件：刑事再抗告狀⑵